#### Curriculum Vitae

Alexandre Vaz Roriz

Brasileiro, Casado, 41 anos Telefone: (61) 9655-5627

E-mail: <u>alexandre.vaz@gmail.com</u>

Portfolio: <a href="https://github.com/alexvaroz/portfolio">https://github.com/alexvaroz/portfolio</a>

Linkedin: <a href="https://www.linkedin.com/in/alexandre-vaz-roriz-07880724/">https://www.linkedin.com/in/alexandre-vaz-roriz-07880724/</a>

### **RESUMO**

Mestre em Ciência da Computação pela Universidade de Brasília. Especialista em Análise de Dados para o Controle pelo ISC/TCU. Especialista em Gestão de Segurança da Informação pela UPIS. Graduado em Engenharia Mecatrônica pela Universidade de Brasília.

Desde 2012 é servidor do Tribunal de Contas da União onde atua em projetos relacionados a aplicações de técnicas de Ciência de Dados e Inteligência Artificial no âmbito do Controle Externo.

Desde 2017 é professor em disciplinas dos cursos "Jogos Digitais" e "Ciência de Dados e Inteligência Artificial" no Centro Universitário IESB.

## **FORMAÇÃO**

## Especialização em Análise de Dados para o Controle (2018-2020)

Instituto Serzedello Corrêa, ISC/TCU.

## Mestrado em Informática (2012-2014)

Universidade de Brasília, UnB.

Título do trabalho: Análise do Impacto de Cenários Implícitos na Confiabilidade de Sistemas

Computacionais

Orientadora: Genaína Nunes Rodrigues

#### Especialização em Segurança da Informação (2007-2008)

União Pioneira de Integração Social, UPIS.

#### Graduação em Engenharia Mecatrônica (1999-2004)

Universidade de Brasília, UnB.

# **EXPERIÊNCIA PROFISSIONAL**

#### Tribunal de Contas da União (2012-atual)

Projeto e desenvolvimento de aplicações corporativas até 2018. Desde lá, atuação em projetos de aplicação de técnicas de ciência de dados no apoio ao Controle Externo.

#### **Supremo Tribunal Federal (2009-2012)**

Participação em projetos envolvendo segurança da informação em ambiente corporativo, além da operação de mecanismos de segurança de redes como antivírus e firewall. Também participou de projetos de implementação de processos de Gerenciamento de Serviços de TI.

# Caixa Econômica Federal (2003-2009)

Participação em projetos de segurança da informação envolvendo criptografia e certificação digital (elaboração de definições técnicas, prospecção de soluções, homologação de dispositivos e sistemas) e realização de atividades de suporte tecnológico (administração de domínio, instalação e gerenciamento de dispositivos de rede, configuração de servidores).

# **INFORMAÇÕES ADICIONAIS**

 O link para acesso ao curriculum na plataforma Lattes é: http://lattes.cnpq.br/4367315850449870